Preliminary Inventory of the Edmund Jan Osmańczyk Papers
Hoover Institution Archives
- Box 1 - Box 46
  - Wystąpienie E. J. Osmańczyka w Chatham House, 1985 May 9 (Box-folder 21: 1)
    Notes for guests, Informator dla przyjezdnych gości Chatham Mouse; Kopia listu do Mrs Elizabeth Boston, Główny Ośrodek Informacji (British Information Service), podpisane A.E. Huckle; Lista gabinetu brytyjskiego, Centralne Biuro Informacji do E. J. Osmańczyka.
  - The Performing Right Society, 1985 May (Box-folder 21: 2)
    Załączniki dotyczące prezentacji Encyklopedii ONZ E. J. Osmanczyka w PRS w Londynie, maj 1985.
  - Koperta „Solidarność”, 1981-1985 (Box-folder 21: 3)
    13 luźnych wycinków materiałów propagandowych „Solidarności”; Plakat propagandowy „Solidarności” (Z pnia narodowej zdrady); Wycinki różne, 1981, 1983, 1984, 1985.
  - Listy prywatne, 1970 (Box-folder 21: 4)
    Rafał Urban, 6.11.1970; Piotr Zaremba, list oraz uwagi ad. „Był rok 1945”; Ludwik Afa, 14.7.1970, uwagi ad. Był rok 1945”; Stanisław Lorenz, list z podziękowaniem.
  - Różne, 1957-1970 (Box-folder 21: 5)
    Skład delegacji Bundestagu do Sejmu, 1.10.1970; E. J. Osmańczyk, Jarosławowi Iwaszkiewiczowi w hołdzie, 1970; Twórczość, list Iwaszkiewicza do E. J. Osmańczyk; Instytut Historii PAN; Uwagi na temat Hoover Institute Library, 26.03.1957; Hamilton do E. J. Osmańczyka, 1960; Biuletyn Specjalny, Materiały i dokumenty, 23.05.1968; E. J. Osmańczyk, Dziennik Ludowy, styczeń 1966, Najgroźniejszy wulkan zachodniej półkuli”, 2 razy; Informator Societe Europene de Culture (SEC); Kartka od R. Kapuściński; 8 fotografii, ad. Kaskady Rodła, z podpisami; 9 rysunków/komentarzy rysunkowych, El Pais; 7 komentarzy rysunkowych (karykatur); Karykatura E. J. Osmańczyk; Życiorys E. J. Osmańczyka w języku angielskim.
  - Plik II, 1989 (Box-folder 21: 6)
    Szkic/projekt stworzenia organizacji „Komitet rodzin poległych na wschodzie” (pisane w ostatnich chwilach życia); Pismo ambasady/konsulat PRL w Bernie, w sprawie zmiany obywatelstwa, 12.09.1989, odpowiedź na interwencję poselską; NCSM (Niezależne Centrum Studiów Międzynarodowych), 26.09.1989, zaproszenie NCSM, Warszawa na kolokwium nt. stosunków polsko-niemieckich, podpisano K. Wóycicki; G. Potarzyński, kopia wywiadu R. Reiffa z Gazety Wyborczej, usuniętego z GW nr 84, 18.09.1989 („Czy PAX odejdzie w nicość?”); Polish Association for the Club of Rome, zaproszenie do udziału w spotkaniu Klubu, nt. Future World Costallation, 18.09.1989; Zaproszenie na inaugurację roku akademickiego, 5.10.1989, Wyższa Szkoła Pedagogiczna w Opolu; Rachunki z Regency Hotel, wrzesień światowego 1989; Korespondencja w sprawie założenia Światowego Związku ŚwiatPol, od Sekretarza Generalnego Towarzystwa Polonia Józefa Klasy do prof. A. Stelmachowskiego.
  - Listy prywatne, 1955-1987 (Box-folder 21: 7)
    Liza Larsen x 2; Eleanor Roosevelt x 2; Alexander Hertz x 4; Walter Lippman; W.R. Malinowski (adres Wierzyńskiego); red. Henryk Korotyński 2 x; Rutka(?) Langer; prof. Witold Rudowski 2 x; prof. Józef Drożdżak; Marian Brandys; Paul G. Hoffman; Edward Ochab (minister rolnictwa); Stevenson, Rifkin&Wirtz (ad. broń jądrowa - opinia Stevensona); US Steel Corporation-John Munhall III, Marian Ille-1000 numerów Przekroju 3 x; E. Osmańczyk do Carl F. Stover; Carl F. Stover – Brookings Institution 3x kopia odpowiedzi; Harmonogram 30-dniowej podróży po USA, Governmental Affairs Institute; Chester Bowles; Prof. Jan Szczepański, VI/1987; Stanisław Strzetelski, Polski Instytut Naukowy w Ameryce; Michel Poniatowski 2 x; Stefan Żółkiewski; George Cullen, National Press Club; Theodor C. Sorensen w imieniu Johna F. Kennedy, 21.09.1957; Melvin Berheim, Governmental Affairs Institute + odpowiedź E. J. Osmańczyka; Melchior Wańkowicz, plik korespondencji, maszynopis + rękopis, 03.05.1973, wezwanie na przesłuchanie ws. M.Wańkowicza; Wilhelm Szewczyk, styczeń 1971; Andrzej Wajda ws. filmu (07.02.1971); Projekt Kongresu Równości Rasowej, Martin Luther King; Jerzy Blikle, 16.02.1974; Prof. Alfons Klawkowski, 07.02.1977; Prof. Manfred Lachs 3x, 20.04.1973, 23.07.1971; Anton Nawka, 31.12.1986; Bogdan Baran (?), 19.01.1989; Stuart Lilico, Departament Stanu, 23.10.1956, przedłużenie pobytu; Polskie Radio, Jerzy Pański, zaświadczenie że E.J.O jest korespondentem w USA, 15.11.1956; PAP, Umowa z PAP-em ws. pracy; Zaświadczenie o przyznaniu nagrody Kuriera Polskiego za książkę „Wisła Kraków to Rodło”; E. i Teodor Parniccy, Życzenia noworoczne 1973; Pani Feliksa Buss (Radomsko); E.J. Osmańczyk do Prezydium Sejmu ws. odmowy przez NRF wizy wjazdowej do Norymbergi, 24.11.1976; E. J. Osmańczyk do Ministerstwa Sprawiedliwości, ws. mec. Ludwika Affy, interwencja, ad. sprawy Rodła; E.J. Osmańczyk do Kuratorium Instytutu Zachodniego, prof. Lehr-Spławiński, 29.11.1955; E. Grabowski –z przekazanie ex-librisu E. J. Osmańczyka; E. J. Osmańczyk do Głosu Wielkopolskiego Poznań, Ludwik Kapuścik, rękopis; E.J. Osmańczyk Klub Poselski PZPR ws. przywrócenia nazwy okręgu, który reprezentuje; Michał Hoffman (PAP), 02.11.1957, ocena korespondencji; PAP, zaświadczenie delegowania E.J. Osmańczyka do Waszyngtonu jako korespondenta PAP-u i PR; Dr Marek Masnyk, Opole, WSP, prośba o wyjaśnienie; Prośba o informację nt. działaczy ZP w Niemczech; Dokumenty dot. filmu oświatowego pt. „Znakiem ich było Rodło”; Olgierd Domaniewski ws. interwencji odnośnie do gospodarstwa rolnego; A.A. Desser, 06.1972, (Federal Mediation and Concilliation Service); Instytut Śląski, dot. Członkostwa honorowego Instytutu w Opolu; Witold Domański, list prywatny, Johannesburg, 02.05.1973; Maria Kwoczkowa, Opole, podziękowanie za wstawiennictwo, 09.03.1973.
  - Wypowiedzenie umowy na wznowienie wydania Encyklopedii ONZ, 1975 November 21 (Box-folder 21: 8)
    dot. zrzeczenia się praw autorskich przez PWN, podp. Stanisław Puchała.
  - Hoover Institution, 1958 Feburary 6 (Box-folder 21: 9)
    podp. C. Easton Rothwell dot. artykułu.
  - E. J. Osmańczyk, „Sprawy Polaków po latach”, 1969 May (Box-folder 21: 10)
    rozmowa spisana z taśmy magnetofonowej dla „Życia Warszawy”.
  - Pisma/listy w spr. interwencji poselskich, 1984 (Box-folder 21: 11)
  - Materiały do polskiego wydania Encyklopedii ONZ+ korespondencja angielska, 1974-1987 (Box-folder 21: 12)
    13 luźnych kartek-haseł, zbiór dokumentów ditto 1974; Zgromadzenie Ogólne; Biuletyn Specjalny – przegląd wydarzeń międzynarodowych 1984,1986, 1987; Dokument Konferencji Sztokholmskiej ad. rozbrojenie, 03.11.1986 (Rzeczpospolita, 03.11.1986); Nowy Dziennik – 11.11.1986 „Między Waszyngtonem a Teheranem”; Angielska korespondencja (depesze) z wyd. Taylor Herder Foundation, Wiedeń, korespondencja.
  - Materiały i korespondencja, język polski i angielski, 1984-1986 (Box-folder 21: 13)
    dot. Encyklopedii ONZ, Wyd. Taylor&Francis, 1984, 1985, 1986; korespondencja półprywatna dot. Encyklopedii angielskiej – Basil Larthe i Joel Pachman, 1984-85; korespondencja Taylor&Francis (Anthony Selvey), 1986; korespondencja z Joelem Pachmanem, 1984-1985; Taylor&Francis, korespondencja dot. Encyklopedii, 1985.
  - Ad. Encyklopedia ONZ– korespondencja, 1975-1983 (Box-folder 21: 14)
  - Mowy sejmowe E. J. Osmańczyk, 1981-1985 (Box-folder 22: 1)
    Wystąpienie 26.05.1982 („Ład”, nr 10, 13.06.1982); Przemówienie, 31.01.1983; Przemówienie, 10.11.1981; Wystąpienie… Trybuna Opolska, data?; Wystąpienie, 06.07.1982, Rzeczpospolita; Wystąpienie, 26.05.1982, 2 x; Wystąpienie (posiedzenie 04.05.1982), rękopis; Maszynopis +rękopis; Wystąpienie, 25.03.1982, rękopis („O ocalenie rozumu Polaków”); Wystąpienie, 24.05.1982, rękopis; Wystąpienie, 06.07.1982; Janusz Atlas, wywiad z E. J. Omańczyk, „Samotny jeździec” ,Tu i teraz, 16.06.1982 (na odwrocie Urban); Trybuna Opolska, 05.02.1983, Wystąpienie sejmowe z 21.01.1983; E. J. Osmańczyk, niewysłane pisma, (interpelacja poselska) dot. Marszałka Sejmu Stanisława Gucwy, redakcja dzienników Rzeczpospolita i Życie Warszawy; Angielskie tłumaczenie wystąpienia E. J. Osmańczyk z 27.05.1982; E. J. Osmańczyk, list do E. Gierka; Zygmunt Rola, Głos Wielkopolski, 17-19.09.1982; Trybuna Opolska, 08.08.1982, Wystąpienie E. J. Osmańczyk, (06.07.1982) 5 x; Trybuna Opolska, 01.06.1982, Wystąpienie E. J. Osmańczyk, 26.05.1982; Wystąpienie E.J. Osmańczyk, 09.05.1975, maszynopis 2 x; Lublin 01.02.1983, Apel do Sejmu PRL, podp. Karol Małcużyński, Edmund J. Osmańczyk, poza tym podpisane przez 107 obywateli Ziemi Lubelskiej z 1154 pracowników FSC (Fabryka Samochodów Ciężarowych), kopie DW Prymasa Józefa Glempa; 21.09.1984, Wystąpienie w Sejmie, maszynopis i rękopis; Wystąpienie, 26.04.1984; 25.07.1985.
  - Urban – wycinki prasowe, pisma, korespondencja, 1981-1984 (Box-folder 22: 2)
    E. J. Osmańczyk, 30.04.1983, „Ład”, 08.05.1983; E.J. Osmańczyk, „Rzecznik antydialogu czy rzecznik rządu” (Jan Urban), nie poszło do druku; Kazimierz Kąkol, „Tu i Teraz”, nr 43, „Seanse nienawiści” (data?); PAP, zagraniczna, 15.11.1984, „CIA i dywersyjne rozgłośnie radiowe” (?); Rękopis, 1984, list do gen. Jaruzelskiego; List otwarty Zjednoczenia Patriotycznego Grunwald do prezesa Rady Ministrów, J. Urban –współzałożyciel Grunwaldu; List członków komisji zakładowej NSZZ „Solidarność” do premiera, 17.09.1981; List jw. do E. J. Osmańczyka z wyrazami uznania i prośbą o spotkanie; List wicepremiera Mieczysława F.Rakowskiwgo, 12.07.1983, odpowiedź na interpelację z 30.04.1983; Pismo Kancelarii Sejmu (Kazimierz Świtała) w spr. przynależności Polski do MOP, 12.05.1983; E.J. Osmańczyk, do Marszałka Sejmu S. Gucwy, ws. odpowiedzi na list dot. interpelacji; Odpowiedź S. Gucwy, 05.05.1983; List Urbana ws. opublikowania listu E.J.O. z 19.08.1981, brak zgody; E.J. Osmańczyk, 30.04,1983, do marszałka S. Gucwy, w załączeniu interpelacja E. J. Osmańczyka do obywatela wicepremiera Mieczysława Rakowskiego; Wiceprezes M. Rakowski w spr. Urbana, doręczono osobiście; Marszałek Sejmu S. Gucwa, pismo ws. artykułu J. Urbana w nr 5 tygodnika Tu i Teraz; 01.03.1983, interpelacja poselska ws. J. Urbana, załącznik Sprawa Urbana, Kazimierz Koźniewski „Ociosywanie mgły”, 13.04.1983; „Obserwator”, „Wyssane z palca”, 01.07.1983 (?); M. F. Rakowski, do marszałka Sejmu PRL S. Gucwy, 14.03.1983, ws. artykułu J. Urbana z 03.02.1983, Tu i Teraz; E. J. Osmańczyk do red. Naczelnego Rzeczpospolitej J. Bareckiego, ws. wycofania się ze współpracy z dziennikiem, rękopis i maszynopis; List, J. Urban do E. J. Osmańczyka ws. mowy sejmowej opublikowanej w Szpilkach, 26.08.1981; Notatka do biur E. J.O. o sytuacji w dniu 07.11.1981 do Biura Politycznego (niewysłane); E. J. Osmańczyk, 07.09.1981, interpelacja posła Ziemi Opolskiej E.J.O. ws. szkalowania Sejmu przez rzecznika rządu, niewysłane 2 x; List protestacyjny do gen. W. Jaruzelskiego, ws. afery Jurczyk-Rakowski, niewysłane; E. J. Osmańczyk, Prezydium Sejmu PRL, niewysłana interpelacja ws. skalowania Sejmu przez rzecznika rządu; List do prof. Jana Szczepańskiego (członka Rady Państwa); E.J. Osmańczyk, do Prezydium Sejmu, 07.11.1981, ad. szkalowanie rządu przez J. Urbana; E.J. Osmańczyk, do gen. Jaruzelskiego, ad. szkalowanie sejmu prze Urbana, 07.09.1981; M. F. Rakowski (wicepremier), ws. szkalowania rządu przez Urbana, zawieszenie publikacji Urbana; E. J. Osmańczyk, do Marszałka Sejmu S. Gucwy, rękopis ws. twórczości J. Urbana; M. Rakowski, 25.08.1981, do E. J. Osmańczyka. ad. twórczość Urbana; E.J. Osmańczyk do J. Urbana, 19.08.1981, ad. wiarygodność rzecznika rządu 2x; E. J. Osmańczyk do J. Urbana, odpowiedź na list 01.09.1981; Marian Buchowski, Trybuna Opolska, 24.08.1981, ad. Urban 2 x; Szpilki, 06.09.1981, Urban, s.22; Szpilki, 08.11.1981; Korespondencja R. Bugajewskiego ws. Passenta, kopia listu; Trybuna Ludu, 15.09.1981, ocena prezydium rządu w sytuacji kraju, 25.10.1981.
  - Plik Izrael, 1938-1986 (Box-folder 22: 3)
    Izrael, Superstar Holidays, Reklamówka; Fiszka nt. źródeł o tematyce żydowskiej, PWN, Bleter far Geszichte,1985; Główna Komisja Badania Zbrodni Hitlerowskich w Polsce, IPN, Warszawa, marzec-kwiecień, Rozwiązanie kwestii żydowskiej; Biuletyn Specjalny, Watykan, Jan Paweł II, Wykorzenienie antysemityzmu, 29.10.1985; Tygodnik Powszechny, nr 17, 23.04.1967, (Milczenie Piusa XII- ks. Andrzej Bardecki), ”Zapiski Załmena Lewentala” znalezione w Oświęcimiu/Auschwitz; Tygodnik Powszechny, nr 24, 17.06.1979, 17.06.?, Kazanie Papieża w Oświęcimiu Brzezince 7.06.1979, maszynopis; Tygodnik Powszechny, nr 13, 31.03.1968,-Bibliografia Żydowska, wybór 1969, (urywki z różnych artykułów na ten temat); Tygodnik Powszechny, nr. 7, 12.02.1967, Bibliografia Żydowska; Przegląd Kulturalny, publikacje nt. żydowskie; Biuletyn Informacyjny Ambasady Izraela, 1964; Biuletyn Informacyjny Poselstwa Izraela, 29.10.1948, 1949, 1958, 1960, 1961, 1962, 1963; Różne: Bibliografia nt. żydowskie, maszynopis; J. M. Bocheński, Listy do redakcji, „Kultura” 7-8 nr, 1986 r.; Israel Shahak, ad. artykuł Normalność w nieludzkim świecie. Uwagi o artykule Timothy Garton Asha; Alfred Wieślicki, 27.12.1986, List do Edmunda J. Osmańczyka; Kurier Poznański, 23.01.1938, Zszywka artykułów nt. żydowskie; New Polish Publications, 1-3.1986; Zbigniew Bargielski, The history of Jews through New Publications; “Grunwald”, Biuletyn Informacyjny, nr. 1, 1986; Przegląd Kulturalny, nr. 16, E. J. Osmańczyk, Jerozolima bliska jest Warszawie; (M. Podkowiński, Cienia Eichamanna nad NRF); Przekrój, 7.10.1986, T. Bentkowska, Polonia paradisus Iudeorum; Polityka, 20.09.1986, nr 38, J. Topolski, Przywileje Żydów; E. J. Osmańczyk, Notatka nt. Apelu do Żydów Polskich, 07.01.1946; Biuletyn Informacyjny Ambasady Izraela, 15.05.1966 (25 Ijar 5725) Gazeta Robotnicza (Dziennik PZPR), Śladami przeszłości, 28.05.1986; E. J. Osmańczyk, Hasła do Encyklopedii ONZ; Jewish Chronicle, 02.05.1986, Yoram Kassel, Poland will renew links with Izrael; Forward, 4.7.1986; Gill Sedan, Israel and Poland will exchange diplomats; E. J. Osmańczyk, Żydzi w procesie norymberskim 1945-1946, (18 stron); Przegląd Tygodniowy, Mroczne Stany, J. Morawski, Pytlakowski, ad. Pogrom w Kielcach, nr. 32, 1986; Aleksander Smolar, Tabu i niewinność, Kultura Paryska (?), zszywka 38 stron; Fragment opisu Jerozolimy.
  - E. J. Osmańczyk, „Polska i Izrael", 1987 (Box-folder 22: 4)
  - Meksyk. Materiały przygotowane do rozmów z delegacją Meksyku w Warszawie, 1972-1974 (Box-folder 22: 5)
  - Różne, 1964-1986 (Box-folder 22: 6)
    Biuletyn Trybuny Odrzańskiej 1986, (adnotacja „poufne/do użytku wewnętrznego”); Biuletyn Krótkofalowców, 2 x, lipiec-wrzesień 1982; List E. J. Osmańczyk do Tokio, 26.01.1983; Treść wywiadu E. J. Osmańczyka dla RTV; E. J. Osmańczyk, Polityka, 19.11.1983, Listy z Ameryki; E. J. Osmańczyk, Polski Przegląd Kartograficzny, 1/76; E. J. Osmańczyk, Wystąpienie sejmowe; Stefan Ciepły, Życie literackie, „Twarda złotówka to nie cel sam w sobie”, nr 1642; E. J. Osmańczyk, Rzeczpospolita, „Jestem realistą”, 11.08.1983; E. J. Osmańczyk, 60 lat widziane znad Odry, Życie Warszawy, 19.07.1978; Ryszard Basita, Tygodnik Kulturalny, 09.10.1988, E. J. Osmańczyk ad. Słownik Współczesnych Pisarzy.
  - Listy różne, 1862-1970 (Box-folder 22: 7)
    Ad. Kochińczycy, J.I. Kraszewski, dot. artykułu z 15.12. 1862 r., Przegląd Europejski (!); Lidia Gudyś, Zawiercie, 01.07.1977; E. J. Osmańczyk do W. Szewczyka, 07.04. 1970, rękopis; List E. J. Osmańczyk do Jerzego Rychlewskiego, 02.12.1975; E. J. Osmańczyk do Józefa Kardysia, I sekretarz KW Opole, 18.02. 1972; E. J. Osmańczyk do Edwarda Gierka, I sekr. KC PZPR, 10.10.1975, rękopis i maszynopis; Wyciąg z artykułu prof. Janusza Reykowskiego pt. „Rozwiązanie konfliktu”, Polityka nr 1/1983; Dr W. Kalita, Dębica, 27.03.1982 +załącznik autora pt. „Uwagi na temat bieżącej sytuacji społeczno-gospodarczej Polski”; E. J. Osmańczyk do Yukimori Akanoma, Tokio, 26.01.1983, ad. Encyklopedia; Ad. Recenzja Encyklopedii, list do PWN-u w języku francuskim; E. J. Osmańczyk „Do kolejnej generacji polskich reportażystów”, 06.06.1979; E. J. Osmańczyk, do wiceprezesa PR H. Wernera, 24.10.1958 z NY ws. korespondencji; BS, 17.08.1983, ad. Złotówka, waluta krajów socjalistycznych i jej znaczenie międzynarodowe; MSZ, Informacja nt. realizacji funkcji koordynacyjnych MSZ w działalności państwa na zagranicę” 03.01.1983; Uchwała Prezydium Sejmu z 22.01.1982 ad. określenie wysokości diet poselskich 2 x.
  - E. J. Osmańczyk, „Was ist heute Europa?” ad. bezrobocie, 1961-1985 (Box-folder 22: 8)
    Artykuł G. Gotesmana, Przegląd Kulturalny, 19.01.1961, “Wasz korespondent”.
  - Korespondencja z Instytutem Śląskim, 1984 (Box-folder 22: 9)
  - Publicystyka/artykuły E. J. Osmańczyka, 1981-1985 (Box-folder 23: 1-2)
    „Legalna narkomania”, X 1986; MONAR, X 1986, rękopis, Brulion wystąpienia w Sejmie, 28.07.1983; Fragment przemówienia, Sejm, 27.05.1985 2 x; „Przeszłość i przyszłość ludowego Sejmu”, 10.06.1985, rękopis 2 x; „Niemcy i Polska w Europie”, na spotkaniu GFS we Fryburgu, 29 IX – 3 X 1986; Tygodnik Powszechny, rękopis i maszynopis, „Odniemczyć i odpolszczyć problemy Europy” 2 x; Uroczystości ku czci Walentego Rozdzieńskiego, „Sprawy Polaków 1986”, 2 x; Tygodnik Powszechny, „Myślenie na przełomie epok”, V 1986, prawa człowieka?, 2x; „Ocalić tradycje Polski Zachodniej”; „Minione i następne lata”, IX 1984; „ONZ widziany inaczej”; „Żydzi w procesie i wyroku Norymberskim 1945-46”; „Myślenie na przełomie epok” (cykl artykułów): „Koniec doktryny Clausewtiza”, V 1986; „Czernobyl a pokojowe współistnienie”, V 1986; „W Polsce”, „W Europie” „W świecie”, III 1986; Polityka, 10.11.1983, „Listy z Ameryki”; Polityka, nr 40, 01.10.1983 i 19.11.1983, 2 wycinki prasowe.
  - Korespondencja różna, 1980-1985 (Box-folder 23: 3)
    Kondolencje dla p. Maryny Zagórskiej po śmierci jej męża Jerzego Zagórskiego, 07.08.1984; Do I sekretarza Ziemi Opolskiej, projekt 01.11.1984; Interwencja u red. naczelnego Józefa Bareckiego w sprawie ingerencji w tekst artykułu żony J. Klimowicz, opublikowanego w Rzeczpospolitej, 17.11.1984; Ilość Czechów w Rzeszy Niemieckiej, 05.11.1984; Brudnopis podziękowania dyrektorowi Ziemi Przemyskiej Cezaremu Kotowiczowi za wydanie katalogu prac Janiny Kłopockiej, 05.09.1984; List E. J. Osmańczyka do Czesława Miłosza, NY, 09.10.1980; E. J. Osmańczyk do Jerzego Turowicza (Tygodnik Powszechny), 31.18.1984; List ws. składu Encyklopedii do dyr. PWN-u 24.08.1981, E. J. Omańczyk; List PIW do prezesa ws. wznowienia książki „Był rok 1945”; E. J. Osmańczyk do Józefa Tejchmy, min. kultury i sztuki dot. Encyklopedii, reklamacja ws. honorarium, 09.06.1982 + rękopis; Szkic wystawy „Pod znakiem Rodła”, 1985.
  - Plik – dokumenty powstałe na potrzeby Konwersatorium im. Bogdana Gotowskiego, 1985 (Box-folder 23: 4)
    Idea Rady Konsultacyjnej; E.J. Osmańczyk – 3 rękopisy; 3 pisma do W. Jaruzelskiego; Tezy dot. przełamania kryzysu ekonom.-społ. i działań zmierzających do zapobieżenia katastrofy ekologiczno-ekonomicznej.
  - Listy prywatne różne, 1953-1969 (Box-folder 23: 5-6)
    Polemiczne w tym: listy czytelników- reakcja na artykuł E. J. Osmańczyk – Życie Warszawy, 22.07.1969 nr 173 „Zapis żywy”, 23 listy; listy z Zagrodna 1953-54, listy czytelników z 1956-57 w tym listy via Polskie Radio (Biuro Listów 1956).
  - Korespondencja różna –listy poselskie, 1952-1953 (Box-folder 23: 7)
    Na początku – 2 luźne kartki dot. uwięzienia Żydów w getcie i obozach koncentracyjnych, 1 po niemiecku; dalej - listy poselskie, dokumenty związane z Sejmem.
  - Korespondencja z p. Leszkiem Wieleżyńskim, 1968-1982 (Box-folder 24: 1)
    Broszury nt. rejsu żaglowcem; 6 prywatnych zdjęć pp. Wieleżyńskich; Sprawozdanie L. G. Wieleżyńskiego z realizacji projektów przemysłowych w krajach rozwijających się w latach 1968-1971 dla ministerstwa rozwoju przemysłowego i handlowego Kamerunu (YAOUNDE).
  - Korespondencja i dokumenty, 1962 (Box-folder 24: 2)
    Depesza do red. Ostrowskiego o przylocie E. J. Osmańczyka z Meksyku po inauguracji nowego prezydenta Miguela de la Madrid,11.12.1982; Interwencja poselska p. Haliny Bobel ws. aresztowania syna red. Andrzeja Bobela; List dr. Huberta Reinerta do E. J. Osmańczyka, 24.10.1982; List z prośbą o interwencję poselską - Janusz Wasilewski, 08.09.1982, Hanower; Władysław Mazur, prośba o interwencję ws. odzyskania mieszkania, Kotlarnia, 24.09.1982; Ernest Juraszek, inwalida, Bytom do E. J. Osmańczyk, 12.10.1982; Inż. Bolesław Doliński, Opole, 22.07.1982, kopia pisma do Sejmu; List ws. interwencji poselskiej dot. paszportu 2 x; Dyr. Jan Krzyżanowski, zaproszenie na premierę „Na wschód od Bugu” do Teatru na Targówku, 18.10.1982; List Tadeusza S. Bąka, Łódź, ws. obrony złotówki, 21 stron, 24.11.1982+ Łódź, 29.11.1982; Andrzej Cybulski (dyr. Teatru Muzycznego Gdynia), „Uwagi o kulturze”, załącznik- projekt założeń programowych i organizacyjnych; Pismo ws. ustawy o związkach zawodowych z 08.10.1982, do Sejmu PRL, 15.10.1982; List (dyskusyjny) Izydora Więcławskiego, Łódź, dot. przemówienia E.J. Osmańczyka w Sejmie 08.10.1982, 7.12.1982; Dr Bogdan Keller, Ustroń, 09.12.1982, list dot. interwencji ws. zwolnienia z pracy; Anna Bronisz, Zakopane, ad. artykuł E.J. Osmańczyk, „Rozterki nadziei”; Andrzej Sleziewski Gdańsk, 27.02.1982 dot. emerytury; Prof. K. M. Pospieszalski, Poznań, list ws. dokumentów Himmlera od prof. Pilichowskiego+ załącznik 30 stron, 20.11.1982; Damian Eisen, Koszalin, 21.11.1982, interwencja ws. wieku emerytalnego; Cieszyn, 25.11.1982, list ws. interwencji; Gabriela Pierzchała, Zdzieszowice, 24.11.1982, dot. wieku emerytalnego; Józef Gardygała, Krosno, 23.11.1982, ad. wystąpienia sejmowe E.J. Osmańczyk; Eryk Lipiński, ws. Społecznego Komitetu Opieki nad Cmentarzami (zebranie 21.09.1982); Bez podpisu, Łódź, 11.11.1982, ad. sytuacja w Polsce; Elżbieta Młotkowska, 09.12.1982, list dot. wystąpienia sejmowego E.J. Osmańczyk; „Nowa forma służby wojskowej”, bez podpisu; Dąbrowa Górnicza, 08.12.1982, list dot. interwencji ws. Ireny Rennertowej, podpis nieczytelny; Zygmunt Elbiński, Poznań, dot. artykułu „Odrodzenie narodu czy naprawa państwa”, 18.12.1982, załączniki polskie i angielskie; Prezydent-elekt Meksyku, Miguel de la Madrid –zaproszenie na uroczystość przekazania władzy, 10.1982; List 3 podpisy, 07.12.1982, ws. wystąpienia z 08-09.10.1982, Łomża; Wacław Nicuta, Genewa, 30.10.1982, ws. wystąpienia w Sejmie z 8.10.1982, odpisane 25.12.1982; Olgierd Domaniewski, 08.12.1982, gratulacje i życzenia z okazji jubileuszu; Władysław Radko, Jaworzno, 22.11.1982, pismo dot. emigracji zarobkowej 8 stron; Wycinek prasowy „Głos Polski Buenos Aires”, dot. sytuacji w Polsce, 13.08.1982; „Żeby Polska była Polską”/wkład Polaków do cywilizacji chrześcijańskiej Europy, Solidarność, 13.12.1981 (język francuski); Politechnika Szczecińska, prof. Piotr Zaremba, zawiadomienie o stworzeniu studium podyplomowego urbanistyki i planowania regionalnego dla krajów rozwijających się.
  - Kancelaria Sejmu, 1972-1982 (Box-folder 24: 3)
    zał. „Stan stosunków gospodarczych i wymiany handlowej Ministerstwa Handlu Zagranicznego”, 1972, poufne.
  - Korespondencja, 1982 (Box-folder 24: 4)